【裁判字號】    98,訴,178
【裁判日期】    980521
【裁判案由】    違反槍砲彈藥刀械管制條例
【裁判全文】
臺灣苗栗地方法院刑事判決               98年度訴字第178號
公  訴  人  臺灣苗栗地方法院檢察署檢察官
被      告  甲○○
指定辯護人  陳盈壽律師
上列被告因違反槍砲彈藥刀械管制條例案件，經檢察官提起公訴
（98年度偵字第618 號），本院判決如下：
    主  文
甲○○犯非法持有空氣槍罪，處有期徒刑壹年捌月，併科罰金新
臺幣萬元，罰金如易服勞役，以新臺幣壹仟元折算壹日。緩刑
年，並向公庫支付新臺幣貳萬元。扣案之空氣槍壹支（含狙擊
鏡壹個，槍枝管制編號：0000000000），及金屬彈丸
壹盒（扣除其中顆已經鑑驗試射部分），均沒收。
    事  實
一、甲○○明知可發射子彈具有殺傷力之槍枝，屬槍砲彈藥刀械
    管制條例所管制之物品，未經主管機關許可，不得持有；竟
    仍於民國97年10月中、下旬間起，非法持有具有殺傷力之空
    氣槍1 支（含狙擊鏡1 個）。嗣經警於98年1 月24日下午5
    時許，在其苗栗縣三灣鄉○○村○○鄰○○街21號之住處查獲
    ，並扣得上開空氣槍1 支（含狙擊鏡1 個）、金屬彈丸1 盒
    （其中3 顆已經鑑驗試射），而查知上情。
二、案經苗栗縣警察局竹南分局報請臺灣苗栗地方法院檢察署檢
    察官偵查起訴。
    理  由
一、認定事實：
  (一)認定犯罪事實所憑之證據及認定之理由：
  1.上開事實，業據被告甲○○於本院中坦承不諱，並有本院98
    年聲搜字第130 號搜索票、搜索扣押筆錄、苗栗縣警察局竹
    南分局扣押物品目錄表、扣押物品收據、照片9 張等附卷可
    稽，且經本院調取臺灣苗栗地方法院檢察署97年偵字第3683
    號刑事偵查卷全卷資料核閱無誤，復有上開空氣槍1 支（含
    狙擊鏡1 個，槍枝管制編號：0000000000）、金屬彈丸1 盒
    扣案可佐。
  2.又上開扣案空氣槍經送桃園縣政府警察局鑑定結果，認係氣
    動式槍枝，該槍枝係以壓縮彈簧帶動活塞壓縮氣體為發射動
    力，可發射直徑約4.5mm 之金屬彈丸，槍長約117cm 、高約
    25cm，內襯金屬管；經試射（扣案）送驗之直徑約4.5mm 、
    重量約0.56g 之金屬彈丸3 顆，其測速結果顯示之發射速度
    分別為186 、187 、184 公尺／秒，換算其單位面積動能分
    別為62.28 、62 .96 、60.95焦耳／平方公分等情，有桃園
    縣政府警察局98年2 月13日桃警鑑字第0980014136號槍彈鑑
    定書在卷可憑。上開空氣槍既可發射足以穿入人體皮肉層之
    彈丸（蓋其單位面積動能已達20焦耳／平方公分以上），則
    其具有殺傷力之事實，應無疑義。
  (二)綜上所述，足認被告之自白與事實相符。本件事證明確，被
    告犯行堪以認定，應依法論科。
二、論罪科刑：
  (一)罪名：
    核被告甲○○所為，係犯槍砲彈藥刀械管制條例第8 條第4
    項之非法持有空氣槍罪。
  (二)酌量減輕其刑：
    被告乃係為收藏及兼用以打斑鳩之目的始持有上開空氣槍（
    此業據被告供承在卷），且其持有上開空氣槍之期間並未將
    之用於其他不法途徑，亦未對社會及他人造成任何實害，復
    參以其犯後始終坦承犯行，深表悔意；而本件被告所犯上開
    之罪，其法定刑為3 年以上10年以下有期徒刑，與被告之犯
    罪情節相衡，實屬情輕法重，本院審酌上開情節，及檢察官
    亦請求依刑法第59條予以酌減其刑等情，認其犯罪之情狀在
    客觀上足以引起一般同情，顯可憫恕，即予宣告法定最低刑
    期，猶嫌過重，爰依刑法第59條之規定，酌量減輕其刑。
  (三)量刑：
    爰審酌被告無刑事前科，有臺灣高等法院被告前案紀錄表在
    卷可參，素行良好，而其持有上開空氣槍雖足以對社會治安
    及他人之生命、身體、財產安全產生一定之危險，惟參以其
    持有上開空氣槍之期間並未將之用於其他不法途徑，亦未對
    社會及他人造成任何實害，及其犯後坦承犯行，深表悔意，
    態度良好等一切情狀，量處如主文所示之刑，罰金部分並諭
    知易服勞役之折算標準。
  (四)緩刑：
    另審酌被告未曾因故意犯罪受有期徒刑以上刑之宣告，有臺
    灣高等法院被告前案紀錄表在卷可稽，又被告正值壯年，其
    乃因一時失慮，偶罹刑典，犯後復已深表悔意，再參以檢察
    官亦請求給予被告附條件緩刑之宣告等情，本院信其經此刑
    之宣告後，應能知所警惕而無再犯之虞，因認其所受刑之宣
    告以暫不執行為適當，爰依刑法第74條第1 項第1 款、第2
    項第4 款之規定，宣告緩刑3 年，並向公庫支付新臺幣2萬
    元，以啟自新。
  (五)沒收：
  1.至扣案具有殺傷力之空氣槍1 支（含狙擊鏡1 個，槍枝管制
    編號：0000000000），為違禁物，應依刑法第38條第1 項第
    1 款之規定，宣告沒收。
  2.另扣案之金屬彈丸1 盒，為被告所有之物，業據被告供承在
    卷，其雖可供扣案具殺傷力之空氣槍使用，惟除其中3 顆金
    屬彈丸已經鑑驗試射，無從沒收外，其餘金屬彈丸均無證據
    證明已供使用，而應屬供犯罪預備之物，爰依刑法第38條第
    1 項第2 款之規定，併予宣告沒收。
三、應適用之法律：
    據上論斷，應依刑事訴訟法第299 條第1 項前段，槍砲彈藥
    刀械管制條例第8 條第4 項，刑法第11條前段、第59條、第
    42條第3 項前段、第74條第1 項第1 款、第2 項第4 款、第
    38條第1 項第1 款、第2款，判決如主文。
本案經檢察官黃智炫到庭執行職務。
中    華    民    國    98    年    5     月    21    日
                  刑事第二庭    審判長法  官  楊  清  益
                                      法  官  林  靜  雯
                                      法  官  林  大  為
以上正本證明與原本無異。
如不服本判決應於收受判決後10日內向本院提出上訴書狀，並應
應敘述具體理由。其未敘述上訴理由者，應於上訴期間屆滿後20
日內向本院補提理由書 (均須按他造當事人之人數附繕本)「 切
勿逕送上級法院」。
                                      書記官  蘇  文  熙
中    華    民    國    98    年    5     月    25    日
附錄本件論罪科刑法條：
槍砲彈藥刀械管制條例第8條
未經許可，製造、販賣或運輸鋼筆槍、瓦斯槍、麻醉槍、獵槍、
空氣槍或第4 條第1 項第1 款所定其他可發射金屬或子彈具有殺
傷力之各式槍砲者，處無期徒刑或5 年以上有期徒刑，併科新臺
幣1 千萬元以下罰金。
未經許可，轉讓、出租或出借前項所列槍枝者，處5 年以上有期
徒刑，併科新臺幣1 千萬元以下罰金。
意圖供自己或他人犯罪之用，而犯前二項之罪者，處無期徒刑或
7 年以上有期徒刑，併科新臺幣1 千萬元以下罰金。
未經許可，持有、寄藏或意圖販賣而陳列第1 項所列槍枝者，處
3 年以上10年以下有期徒刑，併科新臺幣700 萬元以下罰金。
第 1 項至第 3 項之未遂犯罰之。


司法院資訊處製作；財團法人民間司法改革基金會備份。
